【裁判字號】    92,交聲,1211
【裁判日期】    920827
【裁判案由】    交管條例聲異
【裁判全文】
臺灣板橋地方法院交通事件裁定                  九十二年度交聲字第一二一一號
    原處分機關  臺北市交通事件裁決所
    異  議  人
    即受處分人  甲○○
右列受處分人因違反道路交通管理處罰條例案件，對於臺北市交通事件裁決所於九十
二年七月八日所為之處分（原處分案號：北市裁三字第駕裁二二－Ｚ0000000
0號），聲明異議，本院裁定如左：
    主  文
異議駁回。
    理  由
一、聲明異議意旨略以：異議人即受處分人甲○○主張伊於民國九十二年五月二十四
    日八時五十八分許在國道一號公路南向一六八．二公里處，行駛於高速公路最外
    側，同是白色虛線，何來主線車道和加速車道之分，更何況當時已告訴警察，前
    有大車，左有車太近，既無行駛路肩，並且也未超速，才駛入所謂的「加速車道
    」，根據國道公路警察局第三警察隊的回函，指出「影響行車安全」，這是當時
    警察其主觀上的認定，但伊行車多年，深諳安全法則，既無強行前方之路肩，也
    未在影響他人安全上，順勢駛入最外側的「主線道」，伊之所以行駛最外側，也
    是想循序漸進，根本無超車意圖，爰請求撤銷原處分云云。
二、按汽車行駛於高速公路或設站管制之道路，而不遵管制之規定者，處汽車駕駛人
    新臺幣（下同）三千元以上六千元以下罰鍰；汽車駕駛人違反本條例第三十三條
    者，除依原條款處罰鍰外，並予記違規點數一點，道路交通管理處罰條例第三十
    三條第一項、第六十三條第一項第一款分別定有明文。
三、經查，本件異議人甲○○於九十二年五月二十四日八時五十八分許駕駛車牌號碼
    為ＣＷ－六一七六號自用小客車，行經國道一號公路南向一六八．二公里處，因
    有「利用加速車道超車（原行駛主線）」之違規事實，而經內政部警政署國道公
    路警察局予以攔停舉發。嗣異議人向處罰機關陳述意見（申訴）後，處罰機關仍
    認本件違規屬實，而由臺北市交通事件裁所於九十二年七月八日以北市裁三字第
    駕裁二二－Ｚ00000000號裁決書裁處異議人「罰鍰三千元，並記違規點
    數一點」等情，有內政部警政署國道公路警察局公警局交字第Ｚ0000000
    0號舉發違反道路交通管理事件通知單、上開裁決書、內政部警政署國道公路警
    察局第三警察隊九十二年六月二十五日函各一份附卷可稽。按本規則所用名詞，
    釋義如左：主線車道：指車道中可供汽車直駛之車道；加速車道：指設於匝道與
    主線車道之間，專供汽車由匝道駛入主線車道前加速之車道；汽車行駛高速公路
    ，不得有左例行為：在加速車道、減速車道或單車道之匝道上超越前車或倒車，
    高速公路交通管制規則第二條第二款、第八款及第九條第一項第三款分別定有明
    文。矧本件係由執勤警員於當日執行巡邏勤務時，當場發現異議人駕駛上開自小
    客車行駛於主線車道變換至加速車道超車，影響行車安全，才予以攔車稽查等情
    ，既據異議人供承在卷，且據證人即舉發警員孫維權到庭結證屬實，並有異議人
    之交通違規案件陳述書（含現場圖）、本院訊問筆錄及上開內政部警政署國道公
    路警察局第三警察隊九十二年六月二十五日函各一份附卷可稽。是異議人確有汽
    車行駛於高速公路，而不遵管制之規定至明。其否認上開違規行為所為之辯解，
    尚無足採。原處分機關據以援引前揭規定，裁處異議人如上所述，依照上開說明
    ，並無不合，應予維持。本件異議為無理由，應予駁回。
四、依道路交通案件處理辦法第十九條，裁定如主文。
中    華    民    國      九十二      年      八      月      二十七    日
                                    臺灣板橋地方法院交通法庭
                                          法  官  楊  千  儀
右正本證明與原本無異。
如不服本裁定，應於送達後五日內，向本院提出抗告狀。
                                          書記官  吳  河  東
中    華    民    國      九十二      年      八      月      二十七    日


司法院資訊處製作；財團法人民間司法改革基金會備份。
